---
title: "作業2"
output: 
  html_document: 
    toc: false
    number_sections: false
    toc_float:
      collapsed: true
      smooth_scroll: false
params:
  name: ["余亞諺","黃智遠","陳廷瑋","顏煜名"]
  id: [710761114,710661111,710761119,410573099]
  group: "team D"
  url: ""
---
請依狀況更改上面的name,id及group（分別代表組員姓名，學號及組號），但請勿更改下面三行的設定。  

***

姓名：`r params$name`  
學號：`r params$id`  
組號：`r params$group`  
網頁：`r params$url` 

***

作業除了讓同學檢視課堂所學程式外，有些題目只會給你未教過的函數建議（純為建議，你也可以不使用），你必需使用Help或網路查尋去了解函數的正確使用；搜詢正確程式函數使用的能力，也是程式設計的基本功。

如果是程式答案，在r chunk區塊裡面作答, 如：
```{r}
#你的程式答案
```

如果是文字答案，請直接在該題空白處回答。


# 1 實證應用
Execute the following code lines to import fertil2 data frame. 
```{r}
library(readr)
fertil2 <- read_csv("https://raw.githubusercontent.com/tpemartin/github-data/master/fertil2.csv")
```
The data includes, for women in Botswana during 1988, information on number of children, years of education, age, and religious and economic status variables.


## 1.1
Estimate the model:
$$children=\beta_{0}+\beta_{1}educ+\beta_{2}age+\beta_{3}age^{2}+u$$
by OLS, and interpret the estimates.

```{r ans11}
model1 <- lm(children~(educ)+(age)+I(age^2), fertil2)
summary(model1)
#解釋: 迴歸模型的效應解釋變數為educ。educ的係數為-0.0905755，這表示母親的受教年數每增加一年會使得所生小孩的平均數量減少0.090575個。
```

## 1.2
The variable frsthalf is a dummy variable equal to one if the woman was born during the first six months of the year. Assuming that frsthalf is uncorrelated with the error term from 1.1, show that frsthalf is a reasonable IV candidate for educ. (Hint: you need to do a regression.)

```{r ans12}
#題目已經假定IV 滿足排除條件(即:IV和u無關)，因此我們要做的檢定是相關性檢定(weak instruments test)。
library(sandwich)
library(lmtest)


wiTest<-lm(educ~frsthalf+age+I(age^2), fertil2)
summary(wiTest,vcov=sandwich, diagonostics=T, df=Inf)->wiTest_result
wiTest_result

#因為F>10，所以reject H_0，表示兩個工具變數並非weak IVs。
```

## 1.3
Estimate the model from part 1.1 by using frsthalf as an IV for educ. Compare the estimated effect of education with the OLS estiimate from 1.1.

```{r ans13, results="asis"}
#加入可做TSLS的package
library(AER)
tsls_1iv<- ivreg(children~(educ)+(age)+I(age^2)|(age)+I(age^2)+(frsthalf),data=fertil2)
library(stargazer)
stargazer(model1, tsls_1iv, type="html")

#迴歸模型中有IV和沒有IV下，educ的係數分別是-0.171和-0.091。這意味著加入工具變數以後，每增加受教年數一年，平均的生子數目會減少更多。
```

## 1.4
Add the binary variables electric, tv, and bicycle to the model and assume that these are exogenous. Estimate the equation by OLS and TSLS and compare the estimated coefficients on educ. Interpret the coefficient on tv and explain why television ownership has a negative effect on fertility.

```{r ans14, results="asis"}
model2<- lm(children~(educ)+(age)+I(age^2)+(electric)+(tv)+(bicycle),fertil2)
ols_model2<-lm(model2, fertil2)
tsls_model2<-ivreg(children~(educ)+(age)+I(age^2)+(electric)+(tv)+(bicycle)|(age)+I(age^2)+(electric)+(tv)+(bicycle)+(frsthalf),data=fertil2)

stargazer(ols_model2, tsls_model2, type="html")

#新的迴歸模型中有IV和沒有IV下，educ的係數分別是-0.164和-0.077。這意味著加入工具變數以後，每增加受教年數一年，平均的生子數目會減少更多。

#不管有沒有在模型中加入工具變數，tv的係數都是負的，這意味著「有沒有tv」和「生子數目」是具有負向關係(tv因為不是效應解釋變數，因此tv的數值是沒意義的)。「買得起電視機」表示這個家庭的收入有到達一定的水準，因此可以負擔的起這筆額外的費用。家庭要達到這樣的收入水準表示女性在勞動上要有更多的付出，而女性將更多的心力付出在工作上表示同時承擔了更多的工作壓力，這種生理上的壓力對女性的生育能力會產生負面的影響。
```

## 1.5 
Continue from 1.4, conduct Hausman test to see if OLS is valid for the study under a 5 percent test size.

```{r ans15}
summary(tsls_model2, vcov = sandwich, diagnostics = TRUE, df=Inf) -> tsls_model2_tests
tsls_model2_tests
#結果是: reject H_0。因此ols is not valid, we should use 2SLS.
```

## 1.6
Can we test whether frsthalf is indeed exogenous for being an IV? why or why not?

不可以。
此例子中m=k=1，這會使得F test的自由度為0

## 1.7
If we add one more IV catholic, can we test IV exogeneity? If yes, what is the test result under a 5 percent test size.

```{r ans17}
#可以!因為此時m=2,k=1，F test的自由度為1。
tsls_model3<-ivreg(children~(educ)+(age)+I(age^2)+(electric)+(tv)+(bicycle)|(age)+I(age^2)+(electric)+(tv)+(bicycle)+(frsthalf)+(catholic),data=fertil2)

summary(tsls_model3, vcov = sandwich, diagnostics = TRUE, df=Inf) ->tsls_model3_tests

tsls_model3_tests

#結論:Sargan test的p-value為0.229>0.05，因此not reject H_0。這表示我們所取用的工具變數和誤差項無關，工具變數滿足排除條件。
```

## 1.8
Are frsthalf and catholic weak IVs?

```{r ans18}
summary(tsls_model3, vcov = sandwich, diagnostics = TRUE, df=Inf) ->tsls_model3_tests

tsls_model3_tests
#由Weak instruments test可見，reject H_0，表示兩個工具變數並非weak IVs。
```

# 2 複迴歸與工具變數

一開始的效應模型：
$$Y=Y_{-p}+\beta^* P$$
假設州所得$rincome$會影響立足點，即影響價格以外的需求量之決定。

考慮兩個面向的訊息拆解：

  A. 針對立足點：$Y_{-p}=\tilde{\epsilon}+E(Y_{-p}|rincome)$，為方便討論假設$E(Y_{-p}|rincome)=2+3 rincome$; 
  
  B. 針對效應（產生）變數：$P=\tilde{v}+P_z$其中$P_z=E(P|z)$。

由於是訊息拆解，所以

> A中的$\tilde{\epsilon}$與$rincome$無關。
> B中的$\tilde{v}$與$z$無關。
## 2.1 立足點情境A.1

  【A.1】P與立足點中的兩部份，$\tilde{\epsilon}$及$rincome$，皆無關。

說明此時$E(Y|P)$中P的係數即為$\beta^*$.

ANS：

$\begin{aligned}
\begin{split}
E(Y|P)
&=E(2+\beta^*P+3 rincome+\tilde{\epsilon}|P)\\\\
&=2+\beta^*P+3E(rincome|P)+E(\tilde{\epsilon}|P)\\\\
&=2+\beta^*P
\end{split}
\end{aligned}$

此時$E(Y|P)$中P的係數即為$\beta^*$

## 2.2 立足點情境A.2

此情境包含兩部份：

  【A.2.1】 P與$\tilde{\epsilon}$無關；但

  【A.2.2】 P與$rincome$有關——令$E(rincome|P)=0.5+P$。

即P與$Y_{-p}$有關連，但此關連性來自於【A.2.2】中P與rincome的關連——即$E(rincome|P)$部份。

說明此時$E(Y|P)$中P的係數「不」為$\beta^*$，但$E(Y|P,rincome)$中P的係數為$\beta^*$。

ANS:

$\begin{matrix}
\begin{aligned}
\begin{split}
E(Y|P)
&=E(2+\beta^*P+3 rincome+\tilde{\epsilon}|P)\\\\
&=2+\beta^* P+3E(rincome|P)+E(\tilde{\epsilon} |P)\\\\
&=2+\beta^* P+3(0.5+P)\\\\
&=2+\beta^* P+1.5+3P\\\\
&=3.5+(3+\beta^*)P
\end{split}
\end{aligned} & \begin{aligned}
\begin{split}
E(Y|P,rincome)
&=E(2+\beta^*P+3 rincome+\tilde{\epsilon}|P,rincome)\\\\
&=E(2|P,rincome)+E(\beta^*P|P,rincome)+E(3rincome|P,rincome))+E(\tilde{\epsilon}|P,rincome)\\\\
&=2+\beta^*P+3E(rincome|P,rincome)+E(\tilde{\epsilon}|P,rincome)\\\\
&=2+\beta^*P+3rincome+0\\\\
&=2+\beta^*P+3rincome
\end{split}
\end{aligned}
\end{matrix}$

此時$E(Y|P)$中P的係數「不」為$\beta^*$，但$E(Y|P,rincome)$中P的係數為$\beta^*$

## 2.3 立足點情境A.3

考慮以下兩個情境條件：

  【A.3.1】 P與$\tilde{\epsilon}$有關；且

  【A.3.2】 P與$rincome$有關——令$E(rincome|P)=0.5+P$。

即P與$Y_{-p}$有關連：此關連性可來自於【A.2.2】中P與rincome的關連，也可來自於它與「非價格、非所得」引起的銷量之關連（即與$\tilde{\epsilon}$相關部份）

若$E(\tilde{\epsilon}|P)=0.5+2P$，說明不論使用$E(Y|P)$或$E(Y|P,rincome)$，其P之係數都不會是$\beta^*$

ANS:

$\begin{matrix}
\begin{aligned}
\begin{split}
E(Y|P)
&=E(2+\beta^*P+3 rincome+\tilde{\epsilon}|P)\\\\
&=2+\beta^* P+3E(rincome|P)+E(\tilde{\epsilon} |P)\\\\
&=2+\beta^* P+3(0.5+P)+0.5+2P\\\\
&=4+(5+\beta^*)P
\end{split}
\end{aligned} & \begin{aligned}
\begin{split}
E(Y|P,rincome)
&=E(2+\beta^*P+3 rincome+\tilde{\epsilon}|P,rincome)\\\\
&=2+\beta^*P+3E(rincome|P,rincome)+E(\tilde{\epsilon}|P,rincome)\\\\
&=2+\beta^*P+3rincome+0.5+2P+0rincome\\\\
&=2.5+(2+\beta^*)P+3rincome
\end{split}
\end{aligned}
\end{matrix}$

$不論使用E(Y|P)E(Y|P)或E(Y|P,rincome)E(Y|P,rincome)，其P之係數都不會是β^*$

## 2.4 立足點情境A.3+效應情境B.1：TSLS

考慮以下三個情境條件：

  【A.3.1】 P與$\tilde{\epsilon}$有關；且

  【A.3.2】 P與$rincome$有關——令$E(rincome|P)=0.5+P$。
  
  【B.1】$P_z$與$\tilde{\epsilon}$無關
  
即P與$Y_{-p}$有關連：此關連性可來自於【A.2.2】中P與rincome的關連，也可來自於它與「非價格、非所得」引起的銷量之關連（即與$\tilde{\epsilon}$相關部份）——以上是【A.3.1-3.2】的結果；但我們找到工具變數z，可產生【B.1】情境。

若$E(\tilde{\epsilon}|P)=0.5+2P$，說明使用$E(Y|P_z,rincome)$其中$P_z$的係數會是$\beta^*$

ANS:

$\begin{aligned}
\begin{split}
P
&=E(P|z)+[P-E(P|z)]\\\\
&=P_z+(P-P_z)
\end{split}
\end{aligned}$
$$\ $$
$\begin{aligned}
\begin{split}
E(Y|P_z,rincome)
&=E(2+\beta^*P_z+\beta^*(P-P_z)+3rincome+\tilde{\epsilon}|P_z,rincome)\\\\
&=2+E(\beta^*P_z|P_z,rincome)+E(\beta^*(P-P_z)|P_z,rincome)+E(3rincome|P_z,rincome)+E(\tilde{\epsilon}|P_z,rincome)\\\\
&=2+\beta^*P_z+3rincome 
\end{split}
\end{aligned}$
$$\ $$
$因為E(\beta^*(P-P_z)|P_z,rincome)=0 \ and \ E(\tilde{\epsilon}|P_z,rincome)=0$

$所以E(Y|P_z,rincome)=2+\beta^*P_z+3rincome，P_z的係數會是\beta^*$

## 2.5 立足點情境A.3+效應情境B.1：複迴歸

承接上題情境，即

  【A.3.1】 P與$\tilde{\epsilon}$有關；且

  【A.3.2】 P與$rincome$有關——令$E(rincome|P)=0.5+P$。
  
  【B.1】$P_z$與$\tilde{\epsilon}$無關
  
說明使用$E(Y|P,rincome,z)$其中$P$的係
數不會是$\beta^*$.

ANS:

$\begin{aligned}
\begin{split}
E(Y|P,rincome,z)
&=E(2+\beta^*P+3 rincome+\tilde{\epsilon}|P,rincome,z)\\\\
&=2+E(\beta^*P|P,rincome,z)+E(3rincome|P,rincome,z)+E(\tilde{\epsilon}|P,rincome,z)\\\\
&=2+\beta^*E(P|P,rincome,z)+3rincome 
\end{split}
\end{aligned}$


$其中"工具變數"會和"效應解釋變數"有關係，所以E(P|P,rincome,z)\ne P，P的係
數不會是\beta^*$

# 3. 替代變數

有時資料並沒有所要的變數，但有其他具有代表性的替代變數（proxies）。如所要變數為「智商」，但智商沒有一定的衡量指標，我們常使用「IQ測驗成績」來代表智商，原因是我們認為它與「智商」有高度相關，也就是說：
$$IQ測驗成績_i=智商_i+ \epsilon_i,$$
且兩者的correlation應該很高。要注意「智商」寫在式子右邊是因為邏輯上是智商影響IQ成績。
考慮一個效應結構模型： 
$$y_i=\beta^* x_i+\gamma w_i+y_{-x,-w,i}$$
其中$x_i$為效應解釋變數，$w_i$為控制變數，故$y_{-x,-w,i}$為去除x與w影響的立足點。假設$y_{-x,-w,i}$已達成條件式獨立，故它與$x_i$不相關（注：$y_{-x,-w,i}$是立足點拆出控制變數訊息影響部份，所以它也與$w_i$無關）；因此，$E(y_i|x_i,w_i)$中$x_i$的係數會是$\beta^*$，可直接用複迴歸得到$\beta^*$的一致性估計。

> 以下各題若需要額外條件，請寫清楚並依條件情境討論。

## 3.1

若我們沒有真正的$x_i$資料而改成使用它的替代變數$\tilde{x}_i$進行複迴歸，且令
$$\tilde{x}_i=x_i+\epsilon_i.$$
請問效應解釋變數使用替代變數下，$\tilde{x}_i$的OLS估計式還有一致性嗎？（驗證$E(y_i|\tilde{x}_i,w_i)$中$\tilde{x_i}$的係數是否為$\beta^*$）要有一致性會需要什麼額外條件嗎？

ANS:

$\begin{aligned}
\begin{split}
y_i
&\ \ \ \ =y_{-\tilde{x}_i}+\beta^*\tilde{x}_i\\\\
&\ \ \ \ =y_{-\tilde{x}_i}+\beta^*(x_i+\epsilon_i)
\longrightarrow(1)式
\end{split}
\end{aligned}$

$$進行訊息拆解$$

$\begin{aligned}
\begin{split}
y_{-\tilde{x}_i}
&=E(y_{-\tilde{x}_i}|w_i)+(y_{-\tilde{x}_i}-E(y_{\tilde{x}_i}|w_i))\\\\
&=E(y_{-\tilde{x}_i}|w_i)+y_{-\tilde{x}_i,-w_i}
\end{split}
\end{aligned}$

$$\mathbb{帶回(1)式}$$


$\begin{aligned}
\begin{split}
y_i
&\ \ \ \ =E(y_{-\tilde{x}_i}|w_i)+(y_{-\tilde{x}_i}-E(y_{\tilde{x}_i}|w_i))+\beta^*x_i+\beta^*\epsilon_i
\end{split}
\end{aligned}$



$$假設E(y_{-\tilde{x}_i}|w_i)=\gamma w_i$$


$\begin{aligned}
\begin{split}
E(y_i|\tilde{x}_i,w_i)
&=E(\beta^*x_i+\beta^*\epsilon_i+\gamma w_i+y_{-\tilde{x}_i,-w_i}|\tilde{x}_i,w_i)\\\\
&=E(\beta^*x_i+\beta^*\epsilon_i|\tilde{x}_i,w_i)+E(\gamma w_i|\tilde{x}_i,w_i)+E(y_{{-\tilde{x}_i},-w_i}|\tilde{x}_i,w_i)\\\\
&=E(\beta^*\tilde{x}_i|\tilde{x}_i,w_i)+E(\gamma w_i|\tilde{x}_i,w_i)+E(y_{{-\tilde{x_i}},-w_i}|\tilde{x}_i,w_i)\\\\
&=\beta^*\tilde{x}_i+\gamma w_i+E(y_{{-\tilde{x}_i},-w_i}|\tilde{x}_i,w_i)\\\\
&=\beta^*\tilde{x}_i+\gamma w_i+0\\\\
&=\beta^*\tilde{x}_i+\gamma w_i
\end{split}
\end{aligned}$

$$若要維持一致性，E(y_{{-\tilde{x}_i},-w_i}|\tilde{x}_i,w_i)需等於"0"這個假設需成立。$$

## 3.2

若我們沒有真正的$w_i$資料而改成使用它的替代變數$\tilde{w}_i$進行複迴歸，且令
$$\tilde{w}_i=w_i+\epsilon_i.$$
請問控制變數使用替代變數下，$x_i$的OLS估計式還有一致性嗎？（驗證$E(y_i|x_i,\tilde{w}_i)$中$x_i$的係數是否為$\beta^*$）要有一致性會需要什麼額外條件嗎？

ANS:

$\begin{aligned}
\begin{split}
y_i
&\ \ \ \ =y_{-x_i}+\beta^*{x_i}
\longrightarrow(2)式
\end{split}
\end{aligned}$

$$進行訊息拆解$$

$\begin{aligned}
\begin{split}
y_{-x_i}
&=E(y_{-x_i}|\tilde{w_i})+(y_{-x_i}-E(y_{x_i}|\tilde{w_i}))\\\\
&=E(y_{-x_i}|\tilde{w_i})+y_{-x_i,-\tilde{w}_i}
\end{split}
\end{aligned}$

$$\mathbb{帶回(2)式}$$


$\begin{aligned}
\begin{split}
y_i
&\ \ \ \ =E(y_{-x_i}|\tilde{w_i})+y_{-x_i,-\tilde{w}_i}+\beta^*{x_i}
\end{split}
\end{aligned}$



$$假設E(y_{-x_i}|\tilde{w_i})=\gamma \tilde{w_i}$$

$\begin{aligned}
\begin{split}
E(y_i|x_i,\tilde{w_i})
&=E(\beta^*{x_i}+\gamma \tilde{w_i}+y_{{-x_i},-\tilde{w_i}}|x_i,\tilde{w_i})\\\\
&=E(\beta^*x_i|x_i,\tilde{w_i})+E(\gamma \tilde{w_i}|x_i,\tilde{w_i})+E(y_{{-x_i},-\tilde{w_i}}|x_i,\tilde{w_i})\\\\
&=\beta^*x_i+\gamma \tilde{w_i}+E(y_{{-x_i},-\tilde{w_i}}|x_i,\tilde{w_i})\\\\
&=\beta^*x_i+\gamma \tilde{w_i}+0\\\\
&=\beta^*x_i+\gamma \tilde{w_i}
\end{split}
\end{aligned}$

$$若要維持一致性，E(y_{{-x_i},-\tilde{w_i}}|x_i,\tilde{w_i})需等於"0"這個假設需成立。$$



$$假設E(y_{-x_i}|\tilde{w_i})=\gamma \tilde{w_i}$$

$\begin{aligned}
\begin{split}
E(y_i|x_i,\tilde{w_i})
&=E(\beta^*{x_i}+\gamma \tilde{w_i}+y_{{-x_i},-\tilde{w_i}}|x_i,\tilde{w_i})\\\\
&=E(\beta^*x_i|x_i,\tilde{w_i})+E(\gamma \tilde{w_i}|x_i,\tilde{w_i})+E(y_{{-x_i},-\tilde{w_i}}|x_i,\tilde{w_i})\\\\
&=\beta^*x_i+\gamma \tilde{w_i}+E(y_{{-x_i},-\tilde{w_i}}|x_i,\tilde{w_i})\\\\
&=\beta^*x_i+\gamma \tilde{w_i}+0\\\\
&=\beta^*x_i+\gamma \tilde{w_i}
\end{split}
\end{aligned}$

$$若要維持一致性，E(y_{{-x_i},-\tilde{w_i}}|x_i,\tilde{w_i})需等於"0"這個假設需成立。$$
